Inventaris van het archief van de Directie Scholing en taakvoorgangers van het Ministerie van Onderwijs en Wetenschappen, (1950) 1972-1988
Nationaal Archief, Den Haag
- Stukken betreffende afzonderlijke onderwerpen, 1.2
  - Taak, 1.2.2
    - Instituten voor de opleiding van docenten, 1.2.2.5
      - Opleidingen voor de examens voor MO-akten, 1.2.2.5.2
        - Algemene aangelegenheden, 1.2.2.5.2.1
          - Overleg met de MO-Overlegraad., 1969-1985; 239-240; 2 pakken
            - 1969 - 1979, 239
            - 1980 - 1985, 240
          - Voorstellen voor de teksten van speeches ten behoeve van de opening, jubilea en dergelijke van diverse MO-instituten., 1972-1979; 241-242; 2 omslagen
            - Leeuwarden, 25 - jarig jubileum van de Noordelijke Leergangen, 1972, 241
            - Utrecht, opening van het zestigste cursusjaar van de Centrale Opleidingscursussen voor Middelbare Akten, 1979, 242
          - Coördinatie Commissie MO-Opleidingen (COCOMO)., 1980-1984; 243-246; 2 pakken en 2 omslagen
            1. Grondslag: Instellingsbeschikking, d.d. 10 december 1980, kenmerk: DI/SC/VO/A-90.035.
            2. Toelichting: Ingesteld om de minister aanbevelingen te doen die betrekking hebben op het herstructureringsproces van de MO-opleidingen.
            - Adviezen inzake de algemene variant, te verbinden aan de MO-opleidingen, 1981 - 1984, 243
            - Installatierede, instellings- en opheffingsbeschikking en overleg over de voortgang na opheffing, 1980 - 1984, 244; pak
            - Spreidingsadvies MO-opleidingen, 1980 - 1983, 245
            - Voortgangsrapportages en voorstellen voor eindtermen, 1980-1983, 246; pak
          - Reactie op de demonstratieve vergadering van de MO-Overlegraad en VEDOMO., 1981; 247; 1 omslag
          - Instellingsbeschikking Departementale Projectgroep MO-opleidingen (PROMO)., 1982; 248; 1 omslag
        - Organisatorische en administratieve aangelegenheden, 1.2.2.5.2.2
          - Algemene dossiers inzake de organisatie en administratie van MO-opleidingen, met o.a. verslagen van besprekingen met de besturen en rectoren van de MO-opleidingen., 1956-1979; 249; 1 pak
          - Afbouw van een aantal leraren-/leraressen (dag)opleidingen in het huishoud- en nijverheidsonderwijs en in het kunstonderwijs, als gevolg van de opbouw van de dagopleidingen nieuwe stijl in verwante vakken aan de instituten voor de opleiding van leraren., 1972-1974; 250; 1 omslag
          - Adviezen van de Commissie Inrichting Parttime Opleidingen Leraren Eerste Graad (CIPOLEG) aan de minister van Onderwijs en Wetenschappen inzake de inrichting van parttime eerste-graadsopleidingen, met de reacties op de adviezen., 1972-1979; 251; 1 pak
          - Voorbereiding en behandeling van de beleidsnotitie inzake de herstructurering van de MO-opleidingen., 1977-1982; 252; 1 pak
          - Goedkeuring van de samenwerkingsovereenkomst tussen de Stichting Nutsseminarium en de Universiteit van Amsterdam met betrekking tot de parttime opleiding scheikunde., 1978-1983; 253; 1 omslag
          - Advies van de gemengde werkgroep MO-opleidingen aan de minister van Onderwijs en Wetenschappen inzake de opleidingen te verzorgen door de MO-instituten., 1979; 254; 1 pak
            Toelichting: Dit advies zou de basis vormen voor het nemen van beleidsbeslissingen ten aanzien van de onderwijskundige structuur en het juridisch kader van de MO-instituten.
          - Overleg met diverse instanties over de MO-opleidingen pedagogiek., 1979-1985; 255; 1 pak
          - Bestuursoverdracht van de 'Stichting School voor Taal- en Letterkunde' (MO-opleidingen) aan de gemeente 's-Gravenhage., 1980; 256; 1 omslag
            Grondslag: Artikel 98 WVO
          - Consequenties van de inpassing van MO-instituten in de WVO per 1 augustus 1980 inzake onderwijskundige bescheiden., 257; 1 omslag
          - Algemene dossiers inzake de MO-opleidingen Verpleegkunde, met onder andere de beleidsvoorbereiding omtrent de tweedegraads lerarenopleiding verpleegkunde., 1980-1984; 258-259; 1 pak en 1 omslag
            - 1980 - 1982, 258; pak
            - 1983 - 1984, 259
          - Overleg en adviezen over de concept-beleidsnotitie 'Deeltijdopleidingen tweedegraad tekenen, handvaardigheid en textiele werkvormen'., 1980-1985; 260; 1 pak
          - Voorbereiding uitvoering spreiding MO-opleidingen., 1980-1985; 261; 1 pak
            Grondslag: Beleidsnotitie inzake herstructurering MO-opleidingen, juni 1980.
          - Behandeling van aanvragen voor nieuwe opleidingen te Eindhoven en Dordrecht., 1980-1986; 262; 1 omslag
          - Overleg met het tweede kamerlid drs. W.J. Deetman over de oprichting van een MO-opleiding theologie te Amsterdam., 1981; 263; 1 omslag
          - Start van de herprogrammering van de MO-opleidingen., 1981; 264; 1 omslag
          - Uitbreidingsmaatregelen MO-opleidingen met ingang van 1 augustus 1981., 265; 1 omslag
          - Afbouw van de universitaire MO-opleidingen., 1981-1982; 266; 1 omslag
          - Behandeling van een verzoek van de Stichting Noordelijke Leergangen te Leeuwarden en de Haagse Leergangen om een deeltijdopleidingleraar informatica derde- en tweedegraad voor bekostiging in aanmerking te brengen., 1983-1984; 267; 1 pak
            Grondslag: Artikel 75, 1e lid WVO.
          - Voorbereiding concept-beleidsnotitie spreiding MO-opleidingen., 1983-1984; 268; 1 omslag
          - Circulaire ter kennisneming gezonden aan de besturen van de MO-instituten en het NGOLB inzake de ontwerpen van besluiten / beschikkingen, die ten doel hebben de vernieuwing van de deeltijdopleidingen leraar voortgezet onderwijs algemene vakken, in regelgeving vast te leggen., 1984; 269; 1 omslag
            Toelichting: met als bijlagen de ontwerp-besluiten.
          - Vaststelling van modellen van akten en getuigschriften., 1985; 270; 1 omslag
        - Personele aangelegenheden, 1.2.2.5.2.3
          - Bekrachtiging en uitvoering van diverse salarismaatregelen bij MO-opleidingen., 1954-1982; 271; 1 pak
            Toelichting: Periode t/m 1972 archiefvormers VHMO en AVO.
          - Algemene personeelsaangelegenheden., 1980-1986; 272; 1 omslag
          - Circulaire aan de besturen van de MO-instituten inzake de omrekening van niet in leseenheden uitgedrukte gedeeltelijke betrekking in verband met de overurenregeling., 1984; 273; 1 omslag
        - Financiële aangelegenheden, 1.2.2.5.2.4
          - Regelingen inzake de heffing van cursus- en examengelden ten behoeve van de MO-opleidingen., 1972-1979; 274; 1 omslag
          - Voorstel inzake toekenning faciliteiten aan de MO-opleidingen 'nieuwe stijl'., 1980; 275; 1 omslag
          - Vaststelling van regelingen inzake de inning en verantwoording van examengelden., 1980-1983; 276; 1 omslag
            Grondslag: KB van 15 februari 1973 (Stb. 56), gewijzigd bij KB van 6 augustus 1975 (Stb. 458).
          - Financiële aangelegenheden, met onder andere bekostiging MO-opleidingen., 1980-1985; 277; 1 omslag
            Grondslag: Zie taakstelling sector Financieel-economische zaken (inleiding pag. 15).
          - Bekendmaking van maatregelen per 1 augustus 1981 voor de parttime MO-opleidingen inzake de bekostiging., 278; 1 omslag
            Toelichting: De 'MO-opleidingen' werden met ingang van 1 augustus 1980 bekostigd als cursussen in de zin van artikel 75, 1e lid, WVO.
          - Start bekostiging drie nieuwe MO-opleidingen., 1982; 279; 1 omslag
          - Verzoek om een uitspraak over de vraag of MO-opleidingen als cursus in de zin van de WVO (artikel 75) bekostigd moeten blijven of als school op grond van de WVO bekostigd moeten worden., 1982; 280; 1 omslag
          - Afwijzing van een verzoek van de Katholieke Leergangen, inzake bekostiging van een cursus voortgezette opleiding buitengewoon onderwijs ten behoeve van logopedisten., 1982-1984; 281; 1 omslag
            Grondslag: artikel 75, 1e lid, WVO.
          - Notitie betreffende de toekenning van taakeenheden aan de MO-opleidingen, opgesteld in het kader van de financiering spreiding MO-opleidingen., 1984; 282; 1 omslag
          - Toekenning startfaciliteiten aan de Christelijke Lerarenopleiding Zwolle., 1984-1987; 283; 1 omslag
        - Toelating, doorstroming en examinering, 1.2.2.5.2.5
          - Behandeling van bijzondere gevallen met betrekking tot de beëdiging van tolk-vertalers., 1950-1973; 284; 1 pak
            1. Grondslag: KB van 16 september 1949 (Stb. J 428).
            2. Toelichting: Periode t/m 1972 archiefvormers VHMO en AVO.
          - Regelingen met betrekking tot examens., 1954-1979; 285-300; 1 pak en 15 omslagen
            - Aardrijkskunde, 1969 - 1977, 285
            - Duits, 1963 - 1978, 286
            - Engels, 1969 - 1975, 287
            - Frans, 1959 - 1976, 288
            - Geschiedenis, 1968 - 1977, 289
            - Handvaardigheid, 1972 - 1978, 290
            - Lichamelijke oefening, 1954 - 1979, 291
            - Natuur- en Scheikunde, 1972 - 1976, 292
            - Spaans, 1965 - 1979, 293; pak
            - Staathuishoudkunde en statistiek, 1958 - 1975, 294
            - Stenografie en machineschrijven, 1955 - 1979, 295
            - Tekenen, 1970 - 1979, 296
            - Voortgezette Studie Handenarbeid (VSH), 1974 - 1975, 297
            - Wiskunde in de Nederlandse Antillen, 1971 - 1977, 298
            - Wiskunde, 1956 - 1975, jan. - apr., 299
            - Wiskunde, 1975, mei - 1976, 300
          - Behandeling van bijzondere gevallen met betrekking tot de toelating tot de MO-akte examens., 1966-1974; 301; 1 omslag
            1. Grondslag: KB van 19 maart 1960, Stb. 132.
          - Totstandkoming KB van 27 februari 1973, Stb. 85, tot wijziging van het Reglement examens middelbare akten 1959., 1968-1973; 302; 1 omslag
            Grondslag: Artikel 77 van de middelbaar-onderwijswet en artikel 99a van de Overgangswet WVO.
          - Reorganisatie van de MO-akte examens., 1969-1970; 303; 1 omslag
            Grondslag: Reglement examens middelbare akten, KB van 15 september 1958, Stb. 452.
          - Richtlijnen inzake de toelating tot MO-opleidingen., 1973-1985; 304; 1 omslag
            Grondslag: Artikel 2 KB van 19 maart 1960 (Stb. 1960, 132), gewijzigd bij KB van 24 mei 1972 (Stb. 1972, 278).
          - Verruiming toelatingsbeleid tot MO-opleidingen voor 25-jarigen en plannen voor liberalisering van de toelatingsvoorwaarden voor 25-plussers., 1974-1980; 305; 1 omslag
            Grondslag: Artikel 2, 3e lid KB van 24 mei 1972, Stb. 278.
          - Totstandkoming besluit van 16 maart 1978 tot wijziging van het Reglement examens middelbare akten 1959 (instelling bijzondere commissies)., 1976-1979; 306; 1 pak
            Toelichting: Artikel 115, 2e lid, van de Overgangswet WVO.
          - Overleg met de Algemene Staatsexamencommissies voor Stenografie en Machineschrijven inzake aanpassing van examenprogramma's., 1980-1985; 307; 1 omslag
          - Modelverklaring, bedoeld in artikel 31 van de WVO, bestemd voor MO-opleidingen., 1981; 308; 1 omslag
            Grondslag: Artikel 31 WVO.
          - Overleg met de Algemene MO-examencommissies, onder andere inzake invoering staatsexamens nieuwe stijl., 1981-1985; 309; 1 pak
            Toelichting: De Staatsexamens waren oorspronkelijk gebaseerd op de Overgangswet WVO. Per 1 aug. 1986 zou de WHBO grondslag bieden tot het inrichten van staatsexamens.
          - Adviesaanvrage aan de Onderwijsraad over een vrijstellingsregeling van enige onderdelen van het programma voor het staatsexamen ter verkrijging van het getuigschrift 'tolk-vertaler'., 1982; 310; 1 omslag
          - Totstandkoming van het besluit van 17 september 1982, tot aanwijzing van de cursussen godsdienst, pedagogiek en verpleegkunde als cursus waarvan het bevoegd gezag de regeling van het eindexamen vaststelt., 311; 1 omslag
            Grondslag: artikel 29, 2e lid, 2e volzin van de WVO.
          - Totstandkoming regeling voor het afnemen van het examen ter verkrijging van het getuigschrift godsdienst, pedagogiek en verpleegkunde., 1982-1984; 312; 1 omslag
            Grondslag: Artikel 29, lid 2 t/m 7 WVO en KB van 17 september 1982, houdende aanwijzing van cursussen ingevolge artikel 29, 2e lid, 2e volzin WVO.
          - Voorstellen inzake de eindtermen deeltijdopleidingen derde- en tweedegraad., 1982-1984; 313; 1 omslag
          - Voorstel voor aanvulling van de Memorie van Toelichting bij het ontwerp van wijziging van artikel 29 WVO en amvb ex artikel 35 WVO ten behoeve van MO-akten., 1983; 314; 1 omslag
          - Overleg met het bestuur van de Stichting Christelijke Avondopleidingen in Leiden en omstreken inzake het staatsexamen Spaans en de staatsexamencommissie MO Spaans., 1984-1985; 315; 1 omslag
          - Verslag van een overleg met de staatsexamencommissie MO-schoonschrijven inzake vernieuwing van de opleiding., 1985; 316; 1 pak
          - Totstandkoming eindexamenprogramma's MO-opleidingen., 1984-1987; 317-320; 1 pak en 3 omslagen
            - Algemeen, 1985 - 1987, 317
            - Concept-eindexamenprogramma deeltijdopleiding derdegraad, 1986, 318
            - Eindexamenprogramma deeltijdopleidingen leraren algemene vakken eerstegraad (DAV-1), 1986 - 1987, 319; pak
              Grondslag: Artikel E.23, 4e lid (I)WHBO.
            - Examenprogramma vierjarige tweedegraads deeltijdopleidingen leraren voortgezet onderwijs algemene vakken, 1984 - 1987, 320
              Grondslag: Artikel 12, 1e lid van het Besluit vierjarige tweedegraads deeltijdopleidingen leraren voortgezet onderwijs algemene vakken (Stb. 1985, 464).
        - Bevoegdheden, 1.2.2.5.2.6
          - Verruiming van de lijst van getuigschriften van hoger beroepsonderwijs met een aantal MO-akten., 1974-1976; 321; 1 omslag
            Grondslag: Artikel 29, 2e lid van de Wet op het Wetenschappelijk Onderwijs.
          - Voorwaarden waaronder de bevoegdheid van Maatschappijleer eerstegraad aan enkele opleidingen voor de MO-akte kan worden behaald., 1981-1983; 322; 1 omslag
            Grondslag: artikel 108, 1e lid en artikel 110, 1e lid van de Overgangswet WVO, Stb. 1967, 386.
          - Correspondentie met de MO-Overlegraad inzake de onderwijsbevoegdheidsregeling Maatschappijleer., 1985-1986; 323; 1 omslag
      - Nieuwe Leraren Opleiding (NLO), 1.2.2.5.3
        Toelichting: De NLO's werden tot en met 1985 bekostigd op grond van de Experimentwet Onderwijs. Vanaf 1986 vonden de NLO's hun plaats binnen het kader van de WHBO.
        - Algemene aangelegenheden, 1.2.2.5.3.1
          - Commissie Opleiding Leraren (COL)., 1969-1973; 324; 1 pak
            Grondslag: Instellingsbeschikking d.d. 31 december 1964, kenmerk RAIAD, no. 944/U.
          - Algemene aangelegenheden inzake de Nieuwe Lerarenopleiding., 1969-1985; 325-335; 4 pakken en 7 omslagen
            - Algemeen, 1969 - 1972, 325; pak
            - Algemeen, 1970 - 1979, 326; pak
            - Algemeen, 1980 - 1985, 327; pak
            - Gezondheidskunde/Omgangskunde, 1980 - 1982, 328; pak
            - Godsdienst, 1980 - 1981, 329
            - Huishoudkunde, 1980 - 1981, 330
            - Landbouwonderwijs, 1980 - 1983, 331
            - Logopedie, 1980 - 1983, 332
            - Technische vakken, 1980 - 1983, 333
            - Tehatex, 1980 - 1985, 334
            - Toerisme en recreatie, 1980 - 1985, 335
          - Advies van de Commissie Organisatie Leerplanontwikkeling (COLO) over de instelling van een coördinatiepunt voor de leerplanontwikkeling., 1971-1973; 336; 1 omslag
          - Commissie Opleiding Leraren Beroepsgericht Onderwijs (COLBO)., 1971-1974; 337; 1 pak
          - Orgaan voor Overleg en Samenwerking voor de Experimentele Leraarsopleiding (OOSEL)., 1971-1985; 338-341; 3 pakken en 1 omslag
            Toelichting: Overlegorgaan gevormd door de directeuren van de experimentele lerarenopleidingen, waarin de problemen, die met de opleidingen verband houden aan de orde komen.
            - 1971 - 1973, 338
            - 1974 - 1979, 339
            - 1980 - 1985, 340
            - Financiële aangelegenheden met o.a. voorstel formatieverdeling intercultureel onderwijs 1984, 1980 - 1985, 341; omslag
          - Kamerstukken met betrekking tot de NLO., 1973-1976; 342; 1 omslag
          - Overlegorgaan docentenopleidingen (OODO)., 1973-1978; 343-344; 1 pak en 1 omslag
            Toelichting: Overlegorgaan ten behoeve van de nieuwe lerarenopleiding.
            - Algemeen, 1973, 1978, 343
            - Vergaderingen, 1973 - 1978, 344; pak
          - Beschikkingen tot opheffing van de Commissie Opleiding Leraren (COL), de commissie Opleiding Leraren Beroepsonderwijs (COLBO) en de Commissie Opleiding Leraren Onderwijskundige Voorbereiding (COLOV)., 1973-1980; 345; 1 omslag
          - Voorbereiding, instelling en opheffing van de Programmacommissie Maatschappijleer., 1974-1985; 346; 1 pak
            Grondslag: Instellingsbeschikking d.d. 11 juli 1977, kenmerk DI/SC-A 44838.
          - Overleg van de Directie OPD met de besturen van de nieuwe lerarenopleidingen., 1975-1976; 347; 1 omslag
          - Structuurcommissie Opleiding Leraren Technische Vakken (SCOLT)., 1976-1979; 348-350; 2 pakken en 1 omslag
            Grondslag: Instellingsbeschikking d.d. 3 juli 1978, kenmerk DI/SC/A-59.459.
            - Algemeen, 1976 - 1978, 348
            - Ambtelijk adviesgroep voor advisering over het SCOLT-rapport met de overige reacties op het rapport, 1977 - 1979, 349; omslag
            - Vergaderstukken, 1977 - 1979, 350
          - Programmacommissie Opleiding docenten Verpleegkunde., 1977-1980; 351; 1 pak
            Grondslag: Instellingsbeschikking d.d. 9 maart 1978, kenmerk DI/SC/A-52430.
          - Overleg over het project 'Intercultureel onderwijs' aan de NLO's (ICO)., 1985-1987; 352; 1 omslag
        - Organisatorische en administratieve aangelegenheden, 1.2.2.5.3.2
          - Organisatie en administratie van diverse NLO-instellingen., 1969-1979; 353-360; 6 pakken en 2 omslagen
            - Amsterdam: 'De Vrije Leergangen', 1971 - 1975, 353; omslag
            - Amsterdam: D'Witte Leli, 1970 - 1978, 354
            - Arnhem: 'de Gelderse Leergangen', 1971 - 1979, 355
            - Delft: NLO 'Zuidwest-Nederland', 1972 - 1978, 356
            - Leeuwarden: 'Ubbo Emmius', 1970 - 1978, 357
            - Tilburg: Moller Instituut, 1970 - 1977, 358
            - Utrecht: Stichting Opleiding Leraren (SOL), 1969 - 1978, 359
            - Zwolle: Protestants-Christelijke Opleiding van Leraren, 1979, 360; omslag
          - Voorbereidingen voor de start van de nieuwe lerarenopleiding in Zuidwest-Nederland, vestigingsplaats Delft., 1970-1975; 361; 1 pak
          - Beleidsvoornemen met betrekking tot de problematiek van het tweevakkensysteem, met voorstel aan de Centrale Commissie voor Onderwijsoverleg tot het instellen van de commissie 'drie-gradenstelsel - twee-vakkensysteem'., 1971-1975; 362; 1 omslag
          - Legalisering van de nieuwe lerarenopleiding, met ontwerpen van de bekostigingsbeschikking lerarenopleidingen., 1971-1976; 363-364; 2 pakken
            Grondslag: Experimentwet Onderwijs (Stb. 1970, 370).
            - 1971 - 1975, 363
            - 1976, 364
          - Behandeling van het beleidsvoornemen tot de stichting van drie NLO's, te weten een protestants-christelijke opleiding te Zwolle, een rooms-katholieke opleiding in Sittard en een bijzonder neutrale opleiding in Eindhoven., 1972-1980; 365-370; 5 pakken en 1 omslag
            - Algemeen, 1976 - 1978, 365
            - Algemeen, 1979, 366
            - Bekostigingsbeschikkingen, 1980, 367
              Grondslag: Artikel 2. 4 en 7 van de Experimentwet Onderwijs (Stb. 1970, 370).
            - Eindhoven, 1977 - 1979, 368
            - Sittard, 1975 - 1979, 369; omslag
            - Zwolle, 1972 - 1979, 370
          - Uitvoering van een evaluatieonderzoek naar de NLO., 1972-1982; 371-420; 40 pakken en 10 omslagen
            - Algemeen, 1972 - 1978, 371
            - Algemeen, 1973 - 1979, 372
            - Algemeen, 1979 - 1982, 373
            - Ambtelijk vooroverleg, 1972 - 1974, 374
            - Bijdragen van de Stichting Research Instituut voor de Toepassing Psychologie aan de Universiteit van Amsterdam (RITP), 1975 - 1980, 375
            - Bijdragen van het Nijmeegs Instituut voor Onderwijsresearch (NIVOR), 1975 - 1980, 376
            - Bijdragen van het Instituut voor Toegepaste Sociologie te Nijmegen (ITS), 1975 - 1979, 377
            - Commissie Structuur van de Parttime Opleidingen Leraren (Comspol), 1974 - 1976, 378; omslag
            - Eindrapport 'Een evaluatiegericht onderzoek' (gedrukt exemplaar), 1982, 379
            - Fase 1: Gemeenschap (a) en ITS (a), 1975 - 1976, 380
            - Fase 1: Gemeenschap (b), 1976, 381
            - Fase 1: ITS (b), 1976, 382
            - Fase 1: Intern en extern overleg, aanvragen offerte en richtlijnen voor onderzoek, 1973 - 1975, 383
            - Fase 1: NIVOR (a) en RITP (a), 1975 - 1976, 384
            - Fase 1: NIVOR (b), 1976, 385
            - Fase 1: OOSEL, publicatierapport, verslag en documentatie, 1975-1977, 386; omslag
            - Fase 1: RITP (b.1.), 1976, 387
            - Fase 1: RITP (b.2.), 1975 - 1976, 388
            - Fase 2: Codes voor de praktijk van onderzoek, contacten Research Instituut voor het Onderwijs in het Noorden (RION), 1977-1978, 389; omslag
            - Fase 2: Contacten, 1976 - 1977, 390
            - Fase 2: Gemeenschappelijk, ITS en gezamenlijke stukken, 1976-1979, 391
            - Fase 2: NIVOR, 1976 - 1977, 392
            - Fase 2: OOSEL, OOSEL ten geleide brochure, interne notities, documentatie, uitnodigingen/agenda's, persconferentie NLO-2, brochure NLO-2 en publicatiekosten, 1975 - 1979, 393; omslag
            - Fase 2: RITP, concept voorstel RITP over aanvullende literatuurstudie, 1977 - 1978, 394
            - Fase 2: Verslagen, 1976 - 1978, 395
            - Fase 3: Concept-eindrapport, schoolpracticum conclusies, 1981, 396
            - Fase 3: Eindrapport 'Een evaluatiegericht onderzoek' (concept), 1982, 397
            - Fase 3: Financiën overgang fase II naar III, financiën fase III, 1977 - 1982, 398
            - Fase 3: Gemeenschappelijk, ITS, NIVOR, RITP, OOSEL, interne notities, notitie Tensen, garantiebepalingen, circulaires en algemene aantekeningen, 1976 - 1979, 399
            - Fase 3: Gemeenschappelijke stukken (b), 1978 - 1980, 400
            - Fase 3: Gemeenschappelijke stukken (c), 1980 - 1981, 401
            - Fase 3: Gemeenschappelijke stukken (d), 1981, 402
            - Fase 3: Gemeenschappelijke stukken (e), 1981, 403
            - Fase 3: Gemeenschappelijke stukken (f), 1980 - 1981, 404
            - Fase 3: ITS, NIVOR (a), 1979, 405
            - Fase 3: Interne aantekeningen, 1978 - 1981, 406
            - Fase 3: NIVOR (b), 1980 - 1981, 407
            - Fase 3: OOSEL, 1978 - 1982, 408
            - Fase 3: Operationeel plan 2, nota E.L. Kruyne 29 jan. 1980 en analyseplan concept 2, 1978 - 1980, 409
            - Fase 3: Overige aantekeningen, procedurestukken, documentatie, diversen, RIS-stukken, lunch 15 apr. 1981 en financiën Fase 1 en 2, 1976 - 1981, 410
            - Fase 3: Overzichten, adressenlijsten en verslagen, 1979 - 1981, 411
            - Fase 3: RITP, 1979 - 1981, 412
            - Fase 3: Reactie instituten op voorstellen, DOLO rapport 'Hoe nu verder met de NLO?' + krantenartikelen, conflict tussen de onderzoeksinstituten, 1977 - 1979, 413; omslag
            - Fase 3: Start, gemeenschappelijke stukken (a), 1978 - 1979, 414
            - Fase 3: Voorbereiding aanvullend krediet, reactie OOSEL, planning, opdracht acceptatie, voorstellen en begrotingen, garantiebepalingen, intentieverklaring, overleg en alternatieven, 1978 - 1980, 415; omslag
            - Fase 3: Voorbereiding discussiestuk, onderzoek, uitvoering definitief voorstel, contact OOSEL, interne notities, voorstel vervolgonderzoek, aantekeningen BC 30 aug. 1978 en opdracht 1e en 2e tranche, 1975-1978, 416; omslag